# 关于银行承兑汇票现金流量列示的疑问

提问人：xuyunxiong001 时间：2015-12-09 21:21:18
瑞华研究汇编（ 2010 、 2011 、 2012 、 2013 、 2014 ） 第二节 现金流量表的相关问题 问题 5-2-2（未超过三个月的银行承兑汇票保证金存款在现金流量表中的列示问题） 解答中 2 、银行承兑汇票的保证金在现金流量表上的列报，应区分以下两种情况分别处理：
（ 2 ）票据到期后，原保证金解冻退回，以其他来源的资金支付票据款的，则票据保证金被冻结时，作为“支付的其他与筹资活动有关的现金”，解冻时作为“收到的其他与筹资活动有关的现金”。 我不理解为何如此处理，因为《企业会计准则第 31 号——现金流量表》
第十四条规定：筹资活动，是指导致企业资本及债务规模和构成发生变化的活动。在支付和收到退回的“银行承兑汇票”保证金时，所编制的会计分录为：借或贷银行存款，贷或借其他货币资金。上述处理只是资产内部一增一减，并未影响负债，而已与银行承兑汇票有关的业务产生的现金流量一般也都是经营活动，如银行承兑汇票贴现产生的现金流量。为何该处却作为筹资活动？个人认为还是应比照其他业务处理方式将该流量计入经营活动现金流量当中

回答人：chenyiwei
因为该笔存款冻结（现金减少）相关的用途是开具票据，享受推迟付款的理财收益，所以更多地与获取融资相关，作为筹资活动现金流量。

提问人：花城小北 时间：2015-12-10 09:32:51
如果是100%保证金的应如何理解，如果是30%该用总额还是净额列示？

回答人：chenyiwei
现金流量按净额列示的条件，准则中已有明确规定。这与保证金比例无关，关键是看结算方式，是否发生了实际通过公司账户的现金流。虽然保证金比例是 30 ％，但分别发生支付和解冻退回的，应按总额法列示。

提问人：战栗地球 时间：2017-02-16 11:12:27
请问陈版，“现金流量按净额列示的条件，准则中已有明确规定。”具体规定，在会计准则哪里？谢谢。

回答人：chenyiwei
见《企业会计准则第 31 号——现金流量表》第五条。